# 请教陈版主有关亏损合同的处理

提问人：chenlingao 时间：2013-12-10 16:50:30
陈版主，您好！A公司为房地产开发公司，开发完一批房地产项目B。由于目前B项目所在区域比较偏远，房地产市场不景气，房屋出售较为困难，因此公司将该部分房屋用于出租，转入投资性房地产核算。经与C公司签订租赁合同，房屋租赁期限为 20 年，每年租金为 100 万元，如单方违约需支付 50 万元的违约金,假设该投资性房地产每年的折旧金额为 150 万元。请问是否应该将该租赁合同作为亏损合同处理对该投资性房地产计提减值准备？如果要计提，租金与折旧的差额是否需要折现？

回答人：chenyiwei
是否只要支付 50 万违约金，就可以随时解除该项租赁合同？如果是，则该项租赁合同并非不可撤销，不会对该投资性房地产的可收回金额产生重大不利影响。

提问人：chenlingao 时间：2013-12-10 19:32:42
谢谢陈版主，合同说了还需赔偿对方损失。而且考虑到该房地产企业是国有企业，承租方是老人院，不太可能单方解约。请问陈版主这种情况如何处理？

回答人：chenyiwei
赔偿对方损失的金额如何计算？与 20 年内每年发生 50 万损失相比，哪个方案损失更小？对解约的现实可能性如何考虑？当初为何同意签订这个亏损租约？

提问人：chenlingao 时间：2013-12-11 10:30:53
陈版主，您好！合同没有写明损失如何计算，所以也就不好判断两个方案哪个损失更小。考虑到国企的原因，解约的现实可能性比较小。当初签这个亏损租约是目前房子卖不出去，能租出去也可以补偿一下部分成本。其实考虑这个亏损合同就是为了计算该房产的减值。请问陈版主能否指导下其他更好的计算房产减值的方法？

回答人：chenyiwei
如果该租约确实已经和房产绑定， 20 年内几乎不可能解除，并可能由此影响到该租约期限内房屋的出售价格的，则在计算可收回金额时应纳入考虑；如果该租约还是能够一定方式提前解除，或者不至于影响到房屋出售价格的，则在计算房屋的可收回金额时可以不考虑或者仅将其作为次要的影响因素纳入考虑。

提问人：lbwl 时间：2013-12-11 21:14:37
陈版，如何理解不可撤销合同，因为一般合同都有违约金，那么一方支付了违约金合同都能撤销，那什么合同才算不可撤销合同呢

回答人：chenyiwei
约定的违约金和损失赔偿金要足够大，导致解除租约在经济上是不合算和不可行的，则可以认为是“不可撤销租赁”。